【裁判字號】    89,簡上,1
【裁判日期】    890511
【裁判案由】    給付票款
【裁判全文】
臺灣新竹地方法院民事判決  八十九年度簡上字第一號
    上  訴  人  甲○○
    被上訴人    乙○○
右當事人間請求給付票款事件，上訴人對於中華民國八十八年十月二十一日本院新竹
簡易庭八十八年度竹簡字第六一九號第一審判決，提起上訴，本院判決如左：
    主    文
上訴駁回。
第二審訴訟費用由上訴人負擔。
    事    實
甲、上訴人方面：
一、聲明：（一）原判決不利於上訴人部分廢棄。
          （二）前開廢棄部分，被上訴人在第一審之訴駁回。
二、陳述：除與原判決記載相同者，茲引用外，補稱：
    如附表所示之支票（下稱系爭支票）固為其所簽發，然簽發當時係交予原審另一
    被告曾國宏，供調借現款之用，一星期後，曾國宏並未調到現金，經向其索回亦
    無下文，不知為何會由被上訴人取得系爭支票，但上訴人既未取得款項，自不同
    意給付等語。
三、證據：援用第一審所提之證據。
乙、被上訴人方面：
一、聲明：求為判決如主文所示。
二、陳述：除與原判決記載相同者，茲引用外，補稱：
    原審另一被告曾國宏因積欠債務未還，故將系爭支票背書交付作為清償借款之一
    部份。
三、證據：援用第一審所提出之證據。
    理    由
一、按票據債務人不得以自己與發票人或執票人之前手間所存抗辯之事由，對抗執票
    人，票據法第十三條本文定有明文。次按票據行為為不要因行為，即不以給付之
    原因為要素而得成立之行為，凡簽名於票據之人，不問原因如何，均須依票上所
    載文義負責，最高法院四十九年度台上字第六七八號判例可供參照。本件被上訴
    人主張其執有上訴人簽發，並由原審另一被告曾國宏背書之系爭支票，經遵期提
    示，竟未獲受償之事實，已據其提出與所述相符之支票及退票理由單各一紙為證
    ，經核屬實，上訴人復自認該支票確為其所簽發，自堪信原告此部份之主張為實
    在。上訴人雖以系爭支票係交予原審另一被告曾國宏，用作調借現款，然其未收
    到任何借款等語資為抗辯，惟查，上訴人於本院陳稱其將系爭支票交予曾國宏後
    ，並不知悉曾國宏向何人調現，亦不知為何支票由被上訴人取得，顯然上訴人與
    被上訴人間就系爭支票並非直接前後手，是以，上訴人前揭所辯縱令為真，洵屬
    其與被上訴人前手即曾國宏間所存之抗辯事由，揆諸首揭說明，不得以此對抗被
    上訴人，自無從免除其之給付義務。從而，被上訴人依票據之法律關係，訴請上
    訴人給付票款十五萬元，及自民國八十八年二月十日起至清償日止，按週年利率
    百分之六計算之利息，為有理由。原審判命上訴人如數給付，並依民事訴訟法第
    三百八十九條第一項第四款依職權為假執行之宣告，核無違誤，上訴意旨，指摘
    原判決不當，求予廢棄，為無理由，其上訴應予駁回。
三、據上論結，本件上訴為無理由，依民事訴訟法第四百三十六條之一第三項、第四
    百六十三條、第四百四十九條第一項、第七十八條，判決如主文。
中      華      民      國    八十九    年      五      月      十一    日
                                  臺灣新竹地方法院民事第一庭
~B審判長法      官  鄧振球
~B      法      官  彭淑苑
~B      法      官  李珮瑜
右為正本係照原本作成。
不得上訴。
~B法院書記官  蕭宛琴
中      華      民      國    八十九    年      五      月      十一    日
附表
~F0
~T48
┌─┬────┬─────┬─────┬───┬───┬─────┬────┐
│編│付 款 人│發票日    │提示日    │發票人│背書人│票面金額  │票    號│                                                  │
│號│        │          │          │      │      │（新臺幣）│        │
├─┼────┼─────┼─────┼───┼───┼─────┼────┤
│一│新竹郵局│八十八年二│八十八年二│甲○○│曾國宏│十五萬元  │Ｎ一０七│
│  │        │月十日    │月十日    │      │      │          │六二０七│
└─┴────┴─────┴─────┴───┴───┴─────┴────┘


司法院資訊處製作；財團法人民間司法改革基金會備份。
